臺灣士林地方法院民事裁定
　111年度士小聲字第3號
聲  請  人  黃國戎  
訴訟代理人  周紫涵律師（法扶律師）
相  對  人  陳柔祥  

上列當事人間確定訴訟費用額事件，本院裁定如下：
    主  文
相對人應再給付聲請人之訴訟費用額確定為新臺幣壹佰元，及自
本裁定送達相對人之翌日起至清償日止，按年息百分之五計算之
利息。
聲請人其餘聲請駁回。
    理  由
一、按民事訴訟法第78條規定：「訴訟費用，由敗訴之當事人負
    擔。」第91條第1 、3 項規定：「法院未於訴訟費用之裁判
    確定其費用額者，第一審受訴法院於該裁判有執行力後，應
    依聲請以裁定確定之。依第一項確定之訴訟費用額，應於裁
    定送達之翌日起，加給按法定利率計算之利息。」而所謂訴
    訟費用，包括裁判費、同法第77條之23至第77條之25所定之
    費用，即訴訟文書之影印費、攝影費、抄錄費、翻譯費、證
    人及鑑定人日旅費，及其他進行訴訟之必要費用。
二、本件聲請意旨略以：聲請人與相對人間返還借款事件，業經
    判決確定，然未經裁判確定數額，爰依民事訴訟法第91條之
    規定，聲請確定訴訟費用額等語，並提出郵政儲匯業務工本
    費證明單乙紙為證。
三、經查，本件聲請人因與相對人間返還借款事件，經本院以11
    1年度士小字第846號判決（下稱第一審判決）原告即聲請人
    全部勝訴，第一審訴訟費用1,000 元由被告即相對人負擔，
    業經本院依職權調閱上開卷宗核閱無訛。而經本院調卷審查
    結果，可知聲請人墊付之第一審裁判費1,000 元（見本院卷
    第8 頁）已依職權確定訴訟費用額由相對人負擔。第一審判
    決既未經上訴廢棄，且已確定在案，聲請人就其墊付之第一
    審裁判費1,000 元即可執該確定判決為執行名義聲請強制執
    行。是依上揭規定，聲請人就此部分自無再聲請法院以裁定
    確定其金額之必要，應予駁回。
四、另聲請人主張其於本院第一審訴訟程序中先行墊付郵政儲匯
    業務工本費100 元，請求本院確定訴訟費用額等語。查本件
    聲請人雖於本院第一審訴訟程序進行中未提供其支出上開帳
    戶查詢費用之單據，致本院漏未斟酌而未於命負擔訴訟費用
    之第一審判決內，同時確定此部分之費用額。然上開帳戶查
    詢費用屬進行訴訟之必要費用，且聲請人業已提出相符之單
    據以為釋明，是聲請人就此部分請求本院確定訴訟費用額，
    自屬有據。則依上揭規定，確定相對人應再給付聲請人之訴
    訟費用額確定如主文第1項所示金額，並依民事訴訟法91條
    第3 項規定，加給自裁定送達翌日起至清償日止按年息5％計
    算之利息。
五、爰裁定如主文。
中　　華　　民　　國　　111 　年　　7 　　月　　29　　日
　　　　　　　　　士林簡易庭法  官  張明儀
以上正本係照原本作成。
如不服本裁定，應於送達後10日內，向本院提出抗告狀並表明抗
告理由，如於本裁定宣示後送達前提起抗告者，應於裁定送達後
10日內補提抗告理由書（須附繕本）。
中　　華　　民　　國　　111 　年　　7 　　月　　29　　日
                            書記官  劉彥婷